【裁判字號】    97,易,379
【裁判日期】    970527
【裁判案由】    竊盜
【裁判全文】
臺灣苗栗地方法院刑事判決               97年度易字第379號
                                       97年度易字第425號
公  訴  人  臺灣苗栗地方法院檢察署檢察官
被      告  甲○○
                      樓
                    （現另案在台灣苗栗看守所羈押中）
上列被告因竊盜案件，經檢察官提起公訴（97年度偵字第1381號）
，及追加起訴（97年度偵字第1726號），本院依簡式審判程序判
決如下：
    主  文
甲○○竊盜，累犯，處有期徒刑參月。又竊盜，累犯，處有期徒
刑參月。又竊盜，累犯，處有期徒刑參月。又竊盜，累犯，處有
期徒刑參月。又竊盜，累犯，處有期徒刑參月。應執行有期徒刑
壹年貳月。
    犯罪事實及理由
一、犯罪事實：
（一）甲○○曾因竊盜案件，經本院於民國93年12月22日以93年
      度易字第537 號判決，判處有期徒刑1 年4 月，於94年1
      月13日判決確定，並於95年1 月18日因縮刑期滿執行完畢
      （構成累犯）。
（二）甲○○仍不知悔改，復意圖為自己不法之所有，分別於下
      列時、地，竊取他人財物（97年度偵字第1381號偵查卷部
      分）：
 （1）於96年12月底某日，騎乘竊得之車號FN7 ─459 號重型機
      車（由檢察官另以97年度偵字第511 號提起公訴），至苗
      栗縣頭份鎮尖下里13鄰尖下195 號前空地，徒手竊取丙○
      ○所有價值新台幣（下同）1500元之廢鐵120 公斤，得手
      後逃逸。
 （2）於97年1 月初某日，在苗栗縣頭份鎮蘆竹里蘆竹226 號前
      之廢棄工寮，徒手竊取丁○○所有價值6000元之馬達1 具
      ，得手後逃逸。
 （3）於97年1 月14日上午10時許，在苗栗縣造橋鄉○○村○○
      路41號前之「得泰鋼鐵公司」，徒手竊取戊○○所有價值
      1500元之廢鐵100 公斤，得手後逃逸。
 （4）於97年1 月中旬某日，在苗栗縣竹南鎮公館里大埔頂131
      號前空地，徒手竊取乙○○所有價值3000元之廢鐵70公斤
      ，得手後逃逸。
 （5）至甲○○將竊得之贓物，均載運至新竹市某不詳之資源回
      收場變賣，變賣所得之贓款，已花用殆盡。嗣於97年1 月
      25日，甲○○因上開竊取車號FN7 ─459 號重型機車案件
      ，為警查獲後，在警方尚未發覺前，主動向苗栗縣警察局
      竹南分局談文派出所員警供出上情而自首，警方始發現上
      情。
（三）甲○○另於97年1 月28日上午11時許，在苗栗縣竹南鎮營
      盤里16鄰營盤邊54號前，見魏累葉所有車號MMY ─462 號
      重機車置放在該處，竟意圖為自己不法之所有，以自備之
      鑰匙（未扣案）竊取上揭重機車，供己代步之用。嗣甲○
      ○於犯罪未發覺前，於97年1 月31日，主動向苗栗縣警察
      局竹南分局談文派出所員警供出上情而自首，並帶警方至
      苗栗縣竹南鎮新南里三角店土地公廟旁，尋獲該部贓車，
      警方始發現上情（97年度偵字第17126 號偵查卷部分）。
（四）案經苗栗縣警察局竹南分局2 次報請台灣苗栗地方法院檢
      察署檢察官偵查起訴及追加起訴。
二、證據名稱：
（一）97年度偵字第1381號偵查卷部分：
 （1）被告甲○○於警詢時及偵、審中之自白。
 （2）被害人丙○○、丁○○、戊○○、乙○○於警詢時之陳述
      。
 （3）被告指認行竊現場照片8 張。
 （4）臺灣高等法院被告前案紀錄、臺灣苗栗地方法院檢察署刑
      案資料查註紀錄表。
（二）97年度偵字第1726號偵查卷部分：
 （1）被告甲○○於警詢時及本院審理中之自白。
 （2）被害人魏累葉於警詢時之陳述，及領回失竊贓車所出具之
      贓物認領保管單1紙。
 （3）苗栗縣警察局車輛協尋電腦輸入單、苗栗縣警察局車輛尋
      獲電腦輸入單各1 紙。
 （4）被告指認行竊及棄置車輛現場照片8 張。
 （5）失車紀錄、車籍查詢- 基本資料詳細畫面、機車行車執照
      各1 紙。
 （6）臺灣高等法院被告前案紀錄表、臺灣苗栗地方法院檢察署
      刑案資料查註紀錄表。
三、應適用之法條：
（一）刑事訴訟法第273 條之1 第1 項、第299 條第1 項前段、
      第310 條之2、第454條第1項。
（二）刑法第320 條第1 項、第47條第1 項、第62條前段、第51
      條第5 款。
（三）刑法施行法第1條之1。
四、本判決係依刑事訴訟法第310 條之2 、第454 條第1 項製作
    ，依法僅記載當事人欄、主文、犯罪事實、證據名稱以及應
    適用之法條，其中犯罪事實部分，依同法第308 條之修正立
    法理由，亦僅記載犯罪構成要件事實，關於刑罰加重事由（
    含累犯在內）免予記載（法院辦理刑事訴訟案件應行注意事
    項第144 點參照），但仍於主文予以表明，並於應適用之法
    條欄予以引用。如不服本判決，應於判決送達之日起10日內
    ，向本院提起上訴。
本案經檢察官蕭慶賢到庭執行職務。
中    華    民    國    97    年    5     月    27    日
                  刑事第三庭    法  官  柳章峰
以上正本證明與原本無異。
如不服本判決，應於判決送達後10日內向本院提出上訴狀（應抄
附繕本），其未敘述上訴理由者，應於上訴期間屆滿後20日內補
提理由書狀於本院，上訴於臺灣高等法院臺中分院。告訴人或被
害人如對於本判決不服者，應具備理由請求檢察官上訴，其上訴
期間之計算係以檢察官收受判決正本之日期為準。
                                書記官  陳采瑜
中    華    民    國    97    年    5     月    27    日
附記論罪之法條全文：
刑法第320 條（普通竊盜罪、竊佔罪）
意圖為自己或第三人不法之所有，而竊取他人之動產者，為竊盜
罪，處5 年以下有期徒刑、拘役或5 百元以下罰金。
意圖為自己或第三人不法之利益，而竊佔他人之不動產者，依前
項之規定處斷。
前2 項之未遂犯罰之。


司法院資訊處製作；財團法人民間司法改革基金會備份。
